【裁判字號】    89,上易,2005
【裁判日期】    900207
【裁判案由】    竊盜
【裁判全文】
台灣高等法院台南分院刑事判決            八十九年度上易字第二五號  Ｇ
      上  訴  人  台灣台南地方法院檢察署檢察官
      被      告  乙  ○  ○
右上訴人因被告竊盜案件，不服台灣台南地方法院八十九年度易字第二四六０號中華
民國八十九年十月二十日第一審判決（起訴案號：台灣台南地方法院檢察署八十九年
度營偵字第八九六號），提起上訴，本院判決如左：
      主      文
上訴駁回。
      理      由
一、公訴意旨略以：被告乙○○、甲○○係兄弟，二人基於犯意之聯絡，共同意圖為
    自己不法之所有，於民國（下同）八十九年六月二十五日二十一時許，在台南縣
    北門鄉蘆竹溝港內，竊取被害人丙○○所有之小艇一艘，得手供為釣魚之交通工
    具。嗣經被害人丙○○在台南縣將軍鄉○○○○○道發現失竊之小艇而報警，為
    警於八十九年六月二十七日二十一時二十分許，在台南縣將軍鄉○○村○○○道
    左側四十公尺處查獲，並起獲丙○○之小艇一艘，因認被告乙○○、甲○○共犯
    刑法第三百二十條第一項之竊盜罪嫌。
二、按犯罪事實應依證據認定之，無證據不得推定其犯罪事實；又不能證明被告犯罪
    者，即應諭知無罪之判決，刑事訴訟法第一百五十四條、第三百零一條第一項分
    別定有明文。本件公訴人認被告二人涉犯共同竊盜罪，無非以上揭事實，業據被
    告二人於警訊中坦承，且經被害人丙○○指證明確，且警方查獲被告時，被告正
    在拆小艇引擎葉片，且將小艇與其竹筏綁在一起，足認有不法所有意圖為其所憑
    之依據。惟訊據被告乙○○、甲○○均堅決否認竊盜犯行。辯稱：小艇係伊二人
    在馬沙溝靠近漁港的航道旁蚵架附近撿到的，丙○○來要時，伊二人即表示要返
    還小艇，並無竊盜之意，伊二人不太識字，不清楚警局筆錄為何記載伊二人承認
    是偷竊等語。
三、經查：
   （一）丙○○原係將其小艇停放在台南縣北門鄉蘆竹溝港內，自其停放以迄查獲
         被告等駕駛該小艇，已有五日之久，此據其於警局及檢察官偵查時證述屬
         實。而被告等係於將軍鄉馬沙溝靠近漁港航道旁蚵架附近發現該小艇，而
         將之拖駛離開，迭經被告二人於警局、原審偵審及本院供述在卷。丙○○
         於警訊及偵查中復陳稱：別人告知小艇不在蘆竹溝港內後約經過二、三天
         才又在將軍鄉○○○○道發現，並報警處理云云，足見依其所述，並無法
         證明被告二人曾在蘆竹溝港內竊取該小艇。而丙○○停放小艇之北門鄉之
         蘆竹溝港與被告等拖駛小艇之將軍鄉○○○○道，所在既非相同，該小艇
         顯已脫離丙○○本人之持有，被告等將之據為己有，自與竊盜罪之構成要
         件不合。至被告二人縱於丙○○報警查獲時，正在拆裝該小艇，惟拆裝小
         艇與被告二人當初持有該小艇的原因，是否竊盜而來無涉。
   （二）被告二人於警訊時固稱：於八十九年六月二十五日二十一時許，在將軍鄉
         馬沙溝及將軍溪航道「竊得」該小艇。查二人於偵審中均改稱係撿拾而來
         ，且當時係以竹筏將該小艇拖回。惟被告二人將該小艇移入自己實力支配
         之地點與丙○○所指失竊前小艇原停放在北門鄉蘆竹溝港內，既不相同。
         所稱「竊取」云云，顯係知識程度不高，對於法律名詞之意義有所誤解所
         致。（按依警卷筆錄被告二人僅係國小肄業之程度）難以被告於警訊中之
         上開陳述，即認被告等涉有竊盜之犯行。
四、綜上所陳，本件依調查所得證據尚不足以證明被告二人有竊取丙○○小艇之犯行
    ，此外復查無其他積極證據足證被告二人有竊盜行為，原審因而為無罪之諭知，
    並無不合。檢察官上訴意旨雖以：丙○○證稱小艇係綁在蘆竹港內，縱其未將小
    艇綁好，而致鬆綁，但在港口或航道內，亦屬所有人管領範圍內，被告等自成立
    竊盜云云而指摘原判決不當。第查：被告二人拖駛小艇之地點將軍鄉，與小艇原
    停放在北門鄉之所在既非相同，難認被告二人拖駛時該小艇仍在丙○○實力支配
    之下，自與竊盜罪係侵害物之持有人持有物之狀態之構成要件有間。上訴為無理
    由，應予駁回。至被告等是否涉犯其他罪名係另一問題，但因與起訴之竊盜罪之
    基本事實不同，自不得併予審判。
    據上論斷，應依刑事訴訟法第三百六十八條，判決如主文。
本件經檢察官曾顯智到庭執行職務
中    華    民    國      九十      年      二      月      七          日
                                  臺灣高等法院臺南分院刑事第三庭
                                      審判長法官  黃    崑    宗
                                            法官  林    勝    木
                                            法官  莊    俊    華
右正本證明與原本無異。
不得上訴。
                                      法院書記官  徐    瑞    清
中    華    民    國      九十      年      二      月     七           日


司法院資訊處製作；財團法人民間司法改革基金會備份。
